# 是否是重大影响？

提问人：daikan 时间：2011-07-28 11:29:06
重大影响，是指对一个企业的财务和经营政策有参与决策的权力，但并不能够控制或者与其他方一起共同控制这些政策的制定。投资企业能够对被投资单位施加重大影响的, 被投资单位为其联营企业。 存在以下一种或几种情况时，确定对被投资单位具有重大影响：
①在被投资单位的董事会或类似权力机构中派有代表； ②参与被投资单位的政策制定过程，包括股利分配政策等的制定； ③与被投资单位之间发生重要交易； ④向被投资单位派出管理人员； ⑤向被投资单位提供关键技术资料。 我看我单位（ 1 ）和（ 2 ）都符合啊，只是不符合（ 4 ），（ 3 ）和（ 5 ）无法确定是否符合。

回答人：chenyiwei
这是对所有可获得信息进行综合判断的结果，不要抠字眼，不要过分强调其中某一项标准的影响。此处的任何一项标准都是参考标准，都不是决定性的。